【裁判字號】    95,交聲,40
【裁判日期】    950331
【裁判案由】    違反道路交通管理處罰條例聲明異議
【裁判全文】
臺灣士林地方法院交通事件裁定          95年度交聲字第40號
原處分機關  交通部公路總局台北區監理所
異  議  人
即受處分人  甲○○
上列受處分人因違反道路交通管理處罰條例案件，對於交通部公
路總局台北區監理所94年11月25日所為之處分（原處分案號：北
監自裁字第裁40-Z00000000號），聲明異議，本院裁定如下：
    主  文
異議駁回。
    理  由
一、按道路交通管理事件之受處分人，不服主管機關所為之處罰
    ，得於接到裁決書之翌日起20日內，向管轄地方法院聲明異
    議，道路交通管理處罰條例第87條第1 項定有明文。又向管
    轄法院聲明異議之期間，自裁決送達之翌日起算，並得依法
    扣除在途期間及聲請回復原狀，道路交通案件處理辦法第12
    條亦有規定。再依法院訴訟當事人在途期間標準第4 條第1
    款第2 目規定，道路交通案件處理辦法第12條規定交通案件
    聲明異議之在途期間扣除，當事人非居住於處罰機關所在之
    鄉、鎮、市（包括縣轄市、省轄市及院轄市），但居住於受
    理聲明異議案件法院之管轄區域者，依該標準第2 條第1 款
    中之「地方法院在途期間」欄載日數，扣除在途期間。查本
    件異議人甲○○之住所設於台北縣石門鄉，非在原處分機關
    交通部公路總局台北區監理所（設於台北縣樹林市）所在之
    市，惟在本院之管轄區域內，故應依法院訴訟當事人在途期
    間標準第2 條第1 款規定扣除在途期間2 日。又異議人於94
    年12月2 日收受原處分，嗣於94年12月23日聲明異議，有裁
    決書之送達證書回執及異議狀上原處分機關之收文章可按，
    揆諸上開說明，異議人之聲明異議扣除法定在途期間後，尚
    未逾20日之不變期間，本件異議非不合法，原處分機關認異
    議人已逾聲明異議法定20日期間，尚有誤會，合先敘明。
二、次按，高速公路交通管制規則第5 條第1 項前段規定，汽車
    行駛高速公路應依速限標誌指示。汽車行駛於高速公路或設
    站管制之道路，而不遵管制之規定者，處汽車駕駛人新台幣
    （下同）3,000 元以下6,000 元以下之罰鍰，並記違規點數
    1 點，道路交通管理處罰條例第33條第1 項、第63條第1 項
    第1 款著有明文。又汽車駕駛人，持逾期之駕駛執照駕車者
    ，處1,800 元以上3,600 元以下罰鍰，並禁止其駕駛，駕駛
    執照並扣繳之，道路交通管理處罰條例第22條第1 項第6款
    、第2 項亦規定甚明。
三、原處分意旨略以：異議人於民國（下同）94年10月4 日7 時
    8 分，駕駛車號GU-0178 號自用小客車行經國道三號公路南
    下7.5 公里處時，經國道公路警察局第九警察隊員警當場攔
    停舉發「行速105 公里、限速90公里、超速15公里」及「持
    逾期駕照駕車」之違規，爰依道路交通管理處罰條例第33條
    第1 項及第22條第1 項第6 款各裁處罰鍰3,000 元及1,800
    元，並依同條例第63條第1 項第1 款規定，記違規點數1 點
    。
四、聲明異議意旨略以：異議人固有於前揭時間駕車行經違規地
    點，惟(一)違反道路交通管理事件通知單上員警舉發異議人係
    違反道路交通管理處罰條例第37條規定，而該條規定係營業
    小客車駕駛人之消極資格，與違規事實顯有不符；(二)另依道
    路交通管理處罰條例第7 條之2 規定，警方欲舉發伊超速違
    規應以科學儀器取得證據資料，本件未以科學儀器採證之方
    式逕行舉發，而採當場攔停告發，其舉證程序顯有瑕疵，為
    此請求撤銷原處分云云。
五、經查：
    (一)異議人對其持用逾期之駕駛執照駕車之事實供承不諱，至
      其於高速公路行車超速部分，本件舉發違反道路交通管理
      事件通知單及原處分裁決書上所載被告違規行為違反之法
      條均為道路交通管理處罰條例第33條，有上開通知單及裁
      決書可按，異議人所指舉發違反道路交通管理事件通知單
      上所載之違反法條為道路交通管理處罰條例第37條，並無
      其事。
    (二)再按交通違規之舉發可分為「當場舉發」及「逕行舉發」
      2 種，所謂「當場舉發」者，係指執勤員警於違規時對違
      規行為人當場攔截製單舉發而言；另「逕行舉發」者，係
      指於違規當場不能或不宜攔截製單舉發，而於嗣後查明違
      規車輛及違規人之資料後，予以製單舉發者。惟執勤員警
      就其取締交通違規時應採取何種舉發方式，尚非無審酌餘
      地，自可選擇適當之方式為之，尚非異議人所得置啄。異
      議人以本件採當場舉發係屬不當，要無可採。
    (三)另查員警取締本件所使用之雷射測距測速儀，係國外先進
      之儀器，且合乎國際檢驗規定，其設計之初即已排除三角
      函數及其他各項影響因素，業據內政部警政署國道公路警
      察局公警局第九警察隊94年10月31日公警九交字第
      0940970931號函敘甚明。是本件取締違規所使用之儀器先
      進，並經檢驗合格，且已排除可能誤判之因素，其測定之
      結果應認可信無誤，異議人有超速之事實，殆可認定。
    (四)綜上所述，本件異議人違規事實明確，異議人所辯各節，
      均無足採，原處分機關援引首揭規定，依法各裁處罰鍰
      3,000 元及1,800 元，並記違規點數1 點，核無不當。本
      件異議為無理由，應予駁回。
據上論斷，應依道路交通案件處理辦法第19條，裁定如主文。
中    華    民    國    95    年    3     月    31    日
                  交通法庭法  官  彭洪媛
以上正本證明與原本無異
如不服本裁定應於送達後5日內向本院提出抗告狀
                          書記官  周霙蘭
中    華    民    國    95    年    4     月     6    日


司法院資訊處製作；財團法人民間司法改革基金會備份。
